# 请教陈版及各位，关于新金融准则的列报问题！

提问人：cherishfei 时间：2019-08-04 16:13:56
补充一点：有人认为契约式基金有存续期，且管理人对基金管理目的是按照合伙协议收取管理费，按照收益比例进行分成，按基金到期清算收回投资，因此有人认为是一项债务工具，如果是那是否符合合同现金流量和出售金融资产为目的呢？谢谢

回答人：chenyiwei
不属于债务工具投资。其合同现金流量特征无法通过 SPPI测试。

提问人：cherishfei 时间：2019-08-04 15:55:48
A 主要从事私募股权投资，公司架构：A 投资若干子公司（有限公司或合伙企业），纳入合并，统一称为 B；B 主要作为普通合伙人或基金管理人对若干契约式股权投资基金（统一成为 C）进行管理并收取固定和浮动管理费，也会对基金进行出资，但比例均未达到重大影响，基于控制标准这些基金都认定为 A和 B的关联方；C 主要投向众多创投企业D，为三无投资，其中有部分公司已过会。请教： 1 、按照新金融准则时间表，D 尚未执行新准则，可否继续在可供核算，并成本计量？ 2 、按照要求，A及 B 于 19 年 1 月1 日开始执行新金融准则，请问 B 对C 的投资如何分类：以公允价值计量且变动计入当期损益、指定为以公允价值计量且变动计入当期损益、以公允价值计量且变动计入其他综合收益？多谢

回答人：chenyiwei
1 、C 是若干契约式股权投资基金。如果 C 尚未执行新准则，且不属于合并报表准则所定义的 “投资性主体” 或者长期股权投资准则所指的 “风险投资机构、共同基金以及类似主体”，则可继续将其投资作为可供出售金融资产核算，后续按成本计量。但如果 C 属于合并报表准则所定义的 “投资性主体” 或者长期股权投资准则所指的“风险投资机构、共同基金以及类似主体”，则即使尚未执行新准则，也应将其对外投资作为以公允价值计量且其变动计入损益的金融资产核算。
2 、B 对 C 的投资（B 为 GP）在新准则下应作为以公允价值计量且其变动计入损益的金融资产。另外也有观点认为 B 是C 的 GP，对其有重大影响，应采用权益法核算。

提问人：cherishfei 时间：2019-08-05 11:14:26
多谢陈版！针对您的回复： 1 、是投资性主体，拟按以公允价值计量且其变动计入损益的金融资产核算。 2 、B 对C 的投资，如果基金的存续期超过一年的话，是否应在其他非流动金融资产列报？谢谢

回答人：chenyiwei
2 、可以。